【裁判字號】    89,易,2
【裁判日期】    890308
【裁判案由】    傷害等
【裁判全文】
臺灣彰化地方法院刑事判決                              八十九年度易字第二號
    公  訴  人  臺灣彰化地方法院檢察署檢察官
    被      告  丙○○
右列被告因家庭暴力罪之傷害等案件，經檢察官提起公訴（八十八年度偵字第一０五
八四號），本院判決如左：
    主  文
丙○○被訴恐嚇部分無罪。
丙○○被訴傷害部分不受理。
    理  由
一、公訴意旨略以：被告丙○○與乙○○係夫妻關係（現已離婚），二人間具有家庭
    暴力防治法第三條所定之家庭成員關係。被告丙○○基於傷害之概括犯意，自民
    國八十八年六月起至同年十月九日止，連續在彰化縣芬園鄉○○村○○路○段七
    三九號住處，因細故毆打乙○○成傷（詳如卷附之診斷書），並於八十八年十月
    九日二十二時三十分許，在上開處所，向乙○○恫嚇稱：要給你死等語，致乙○
    ○心生畏懼，因認被告前開所為涉有刑法第二百七十七條第一項之傷害罪及第三
    百零五條之恐嚇罪嫌云云。
二、按犯罪事實應依証据認定之，無證據不得推定其犯罪事實，又不能証明被告犯罪
    者，應諭知無罪之判決，刑事訴訟法第一百五十四條及第三百零一條第一項分別
    定有明文。訊據被告丙○○堅決否認涉有前開恐嚇犯行，辯稱當日並未曾為何恐
    嚇之言詞等語。經查，八十八年十月九日被告與告訴人發生衝突時，確未曾為前
    開恐嚇之言詞，業據告訴人乙○○供述在卷，再經傳訊當時亦在場之証人甲○○
    （告訴人之母），亦証稱被告毆打其妻當日並未有何恐嚇之言詞等語，均核與被
    告前開供述相符，告訴人乙○○既與被告因感情不睦提出前開告訴，而証人甲○
    ○亦為告訴人之母，自無可能為偏頗被告之供述，故其等供述應係真實，則被告
    前開所辯堪信為實在，此外復查無其他積極証據足資証明被告涉有前開犯行，核
    之前揭規定所示，被告前開嚇犯罪嫌疑自有未足，自應為無罪之諭知。
三、另按，告訴乃論之罪，告訴人於第一審辯論終結前得撤回其告訴，又告訴經撤回
    者，應諭知不受理之判決，刑事訴訟法第二百三十八條第一項、第三百零三條第
    三款定有明文。經查，刑法第二百七十七條第一項之罪，依同法第二百八十七條
    前段之規定，須告訴乃論。本件被告被訴另涉犯傷害罪嫌部分，業據告訴人乙○
    ○撤回其告訴，有撤回告訴狀一紙附卷可稽，揆諸前開規定，本院就此部分應諭
    知不受理之判決。
據上論斷，應依刑事訴訟法第三百零一條第一項前段、第三百零三條第三款，判決如
主文。
中      華      民      國      八十九      年    三      月    八      日
                                        臺灣彰化地方法院刑事第二庭
                                            法      官  王  紋  瑩
右正本證明與原本無異。
如不服本判決，應於送達後十日內向本院提出上訴狀( 須附繕本 )。
告訴人或被害人對於判決如有不服具備理由請求檢察官上訴者，其上訴期間之計算係
以檢察官收受判決正本之日期為準。
                                            法院書記官  鄭  秀  鑾
中      華      民      國      八十九      年    三      月    十      日


司法院資訊處製作；財團法人民間司法改革基金會備份。
